【裁判字號】    99,聲,53
【裁判日期】    990415
【裁判案由】    停止執行
【裁判全文】
臺灣臺南地方法院民事裁定                99年度聲字第53號
聲  請  人  甲○○
            丁○
            乙○○
            保全營造股份有限公司
            大大科技股份有限公司
            大聖建設股份有限公司
上三人共同
法定代理人  丙○○
相  對  人  戊○○
上列當事人間聲請停止執行事件，本院裁定如下：
    主  文
聲請人供擔保新臺幣壹仟伍佰陸拾柒萬零拾肆元後，本院民國
九十八年度司執字第六四六五七號拍賣抵押物事件之強制執行程
序，於本院民國九十九年度補字第一四六號債務人異議之訴事件
民事判決確定前，應暫予停止。
    理  由
一、按有回復原狀之聲請，或提起再審或異議之訴，或對於和解
    為繼續審判之請求，或提起宣告調解無效之訴，撤銷調解之
    訴，或對於法院依強制執行法第4 條第1 項第5 款之裁定提
    起抗告時，法院因必要情形或依聲請定相當並確實擔保，得
    為停止強制執行之裁定，強制執行法第18條第2 項定有明文
    。次按，法院因必要情形或依聲請定相當並確實之擔保，為
    停止強制執行之裁定者，該擔保金額之多寡應如何認為相當
    ，固屬法院職權裁量之範圍。惟此項擔保係備供強制執行債
    權人因停止執行所受損害之賠償，故法院定擔保金額時，自
    應斟酌該債權人因停止執行可能遭受之損害，以為衡量之標
    準。而債權人因停止執行可能遭受之損害，在執行名義命為
    金錢給付之情形，係指債權人因停止執行延後受償，未能即
    時利用該款項，所可能遭受之損害而言（最高法院98年度臺
    抗字第521 號裁定意旨參照）。
二、查，本件聲請人以其向本院提起債務人異議之訴為由，聲請
    本院裁定停止本院98年度司執字第64657 號拍賣抵押物事件
    （下稱系爭執行事件）之強制執行程序，經本院依職權調取
    系爭執行事件卷宗及本院99年度補字第146 號債務人異議之
    訴事件（下稱系爭訴訟事件）卷宗核閱審究後，認為聲請人
    之聲請為有理由，應可准許。次查，本件相對人於系爭執行
    事件，乃以本院95年度執字第7353號債權憑證（下稱系爭執
    行名義）所載之聲請執行金額，聲請對於聲請人之財產為強
    制執行；而系爭執行名義所載之聲請執行金額為新臺幣（下
    同）31,400,000元，及自92年9 月26日起至清償日止，按週
    年利率20% 計算之利息，有民事強制執行狀1 份及系爭執行
    名義影本6 紙附於系爭執行事件卷宗足稽，已經本院依職權
    調取上開卷宗核閱屬實；相對人於系爭執行聲請強制執行之
    債權金額計算至本件訴訟起訴之時，即99年3 月31日止，前
    後6 年6 月6 日，共計72,323,233元【計算式：31,400,000
    ＋（31,400,000×20% ×6 ）＋（31,400,000×20% ÷12×
    6 ）＋（31,400,000×20% ÷365 ×6 ）＝72,323,233（小
    數點以下四捨五入）】，故聲請人聲請供擔保停止系爭執行
    事件之執行，如經本院准許，其可能造成相對人之最大損失
    ，應係相對人無法及時利用受償72,323,233元，從事創造利
    益（如將受償金額另行出借，獲取利息等）之損失，是本件
    核定相對人因聲請人聲請停止執行可能遭受之損害，自應參
    酌上開情事審酌之。本院審酌相對人因系爭執行事件可獲受
    償金額為72,323,233元，相對人無法利用上開可獲受償金額
    創造其他利益，以系爭訴訟事件審理可能經過之訴訟期間4
    年4 月計算（按第一審為辦案期限為1 年4 月；第二審辦案
    期限為2 年，第三審辦案期限則為1 年），可能遭受之損害
    約為15,670,034元（即相對人因系爭執行事件可獲受償金額
    72,323,233元，按週年利率5%計算，4 年4 月之利息損失，
    計算式：72,323,233×5%×4 又4/12＝15,670,034元，小數
    點以下四捨五入），爰酌定如主文所示擔保金額准許之。
三、依強制執行法第18條第2 項，裁定如主文。
中    華    民    國    99    年    4     月    15    日
                  民事第三庭  法  官  伍逸康
以上正本係照原本作成。
如對本裁定抗告須於裁定送達後10日內向本院提出抗告狀，並繳
納裁判費新臺幣1,000元。
中    華    民    國    99    年    4     月    15    日
                              書記官  盧昱蓁

司法院資訊處製作；財團法人民間司法改革基金會備份。
